【裁判字號】    92,整,1
【裁判日期】    970605
【裁判案由】    公司重整
【裁判全文】
臺灣板橋地方法院民事裁定             92年度整字第1號
聲  請  人  久津實業股份有限公司
法定代理人即重整人   甲○○
                     丙○○
上列聲請人聲請准予函令各主管機關塗銷限制處分登記事件，本
院裁定如下：
    主      文
聲請駁回。
聲請程序費用由聲請人負擔。
    理      由
一、本件聲請意旨略以：（一）聲請人之重整計劃業經鈞院認可
    確定，依該計畫第4 章之現金增資已於民國（下同）97年1
    月22日收足，刻正辦理清償暨減增資程序中，惟按償債計畫
    中有願承受擔保品者，因鈞院曾以92年度司字第158 號及92
    年度整字第1 號93年2 月2 日板院通民勇92整一字第04171
    號函所為緊急處分，恐難於迅速完成清償程序，影響重整計
    畫之執行甚鉅，爰聲請撤銷鈞院以92年度司字第158 號及92
    年度整字第1 號93年2 月2 日板院通民勇92整一字第04171
    號函所為緊急處分，並函令各該受理限制登記主管機關，逕
    為塗銷相關限制登記。（二）據查財政部臺灣省北區國稅局
    中和稽徵所（下稱中和稽徵所）依稅捐稽徵法第24條第1 項
    ，於96年7 月13日以北區國稅中和四字第0960022091號及00
    00000000號等二函令所為限制登記，乃本於下列課稅代號：
    1、F351835Ｚ0000000000000000：即91年度營利事業所得稅
       原核定115,195,557 元，嗣更正核定為84,243,750元。2
       、F351835Ｚ000000000000000 ：91年度未分配盈餘稅，
       稅額35,268,063元。3 、F351835Ｚ0000000000000000：
       91年度未分配盈所得稅之新課稅事實，漏報所得罰鍰
       718,400 元。4 、F351835Ｚ0000000000000000：91年營
       利事業所得稅，漏報所得罰鍰117,529,500 元。5 、
       F351835Ｚ0000000000000000：91年度未分配盈餘新課稅
       事實，稅額1,796,218 元。6 、F3
       51835Ｚ0000000000000000：93年2 至12月營利事業所得
       稅，稅額5,479,133 元，目前已提起復查申請中。7 、
       F351835Ｚ 0000000000000000 ：94年度營利事業所得稅
       ，核定稅額15,5 37,553 元，核定繳納期間為97年3 月6
       日同年月26日，目前已提起復查申請中。前揭7 筆課稅
       資料中，其中第1 、2 、5 等3 筆屬聲請人公司重整事
       件之重整債權範疇，應依公司法規定於限期內申報重整
       債權，嗣因中和稽徵所遲誤申報期間，業據鈞院以92年
       度整字第1 號裁定駁回其重整債權之聲請，雖中和稽徵
       所不服該裁定陸續提出抗告、再抗告、再審等，均經歷
       次受理法院逐一駁回而告確定在案，固不得依重整計畫
       受償。且該3 筆稅款業據刑事第一審判決及附帶民事判
       決認定，係聲請人公司前負責人乙○○從事虛偽交易之
       帳上所得，為此，業據台北高等行政法院於97年5 月8
       日以96 年 訴字第3136號判決撤銷前揭1 至5 筆核課稅
       捐及罰鍰。另第3 及第4 筆，則分屬第5 筆及第1 筆之
       漏報所得之罰鍰。按公司法第296 條第2 項規定適用破
       產法破產債權節之交果，依破產法第103 條第4 款之規
       定，罰金、罰鍰及追徵金不得為重整債權，中和稽徵所
       即不得再為任何主張。甚且前述3 筆稅款既屬系爭虛偽
       交易之所得，聲請人公司據以為其他損失而剔除申報之
       原因，嗣經相關刑事第一審判決（台灣台北地方法院94
       年重訴字第7 號）及附帶民事確定判決（台灣台北地方
       法院95年度金字第37）查核屬實，更經台北高等行政法
       院於97年5 月8 日以96年度訴字第3136號判決撤銷前揭1
       至5 筆核課稅捐及罰款，中和稽徵所即無由以漏報稅額
       處聲請人公司該2 筆罰款，其主張所為依據之前二事由
       ，即屬不存在。第6 筆及第7 筆因核定課稅事由之爭議
       ，仍於復查程序由中和稽徵所審查中，本即無繳交擔保
       金之法定事由，何有欠稅之事。爰聲請函令財政部暨所
       管轄機關國稅局函各該受理限制處分登記機關，逕為塗
       銷中和稽徵所依稅捐稽徵法第24條第1 項，於96年7 月
       13日以北區國稅中和四字第0960022091及00 00000000
       號等二函令所為限制登記等語。
二、按「納稅義務人欠繳應納稅捐者，稅捐稽徵機關得就納稅義
    務人相當於應繳稅捐數額之財產，通知有關機關，不得為移
    轉或設定他項權利」，稅捐稽徵法第24條第1 項前段定有明
    文。次按「辦理禁止欠稅人財產處分登記時，所列欠稅或罰
    鍰有下列情形之一，且經查明欠稅人確無欠繳其他稅捐或罰
    鍰者，應予塗銷登記：一、已繳清。二、已提供相當財產擔
    保。」財政部臺灣省北區國稅局辦理禁止欠稅人財產處分作
    業事項第7 項所明定。經查：聲請人滯納91年度營利事業所
    得稅（管理代號：F351835Ｚ0000000000000000、F351835Ｚ00
    0000 000000000、F351835Ｚ0000000000000000）共3 筆應納
    稅捐144,330,526 元，雖已提供擔保品（擔保其復查決定稅
    額半數59,755,899元），但尚未繳清；另滯納91、93及94
    年度營利事業所得稅（管理代號：F351835Ｚ00000000000000
    00、F351835Ｚ0000000000000000、F351835Ｚ00000000000000
    00、F351835Ｚ0000000000000000）應納稅捐分別為117,529,
    500 元、1,819,098 元、5,479,133 元及15,537,553元，未
    繳清亦未提供相當財產擔保等情，此有中和稽徵97年4 月15
    日北區國稅中和四字第0970005960號函附卷可參。次查：聲
    請人就下列：1 、F351835Ｚ0000000000000000：即91年度營
    利事業所得稅原核定115,195,557 元，嗣更正核定為84,243
    ,750 元 。2 、F351835Ｚ000000000000000 ：91年度未分配
    盈餘稅，稅額35,268,063元。3 、F351835Ｚ00000000000000
    00：91年度未分配盈所得稅之新課稅事實，漏報所得罰鍰71
    8,400 元。4 、F351835Ｚ0000000000000000：91年營利事業
    所得稅，漏報所得罰鍰117,529,500 元。5 、F351835Ｚ0000
    000000000000：91年度未分配盈餘新課稅事實，稅額1,796,
    218 元等5 筆欠稅及罰款，業經台北高等行政法院於97年5
    月8 日以96年度訴字第3136號判決撤銷；又聲請人就下列6
    、F3 51835Ｚ0000000000000000 ：93年2 至12月營利事業所
    得稅，稅額5,479,133 元，目前已提起復查申請中。7 、F3
    51835Ｚ 0000000000000000 ：94年度營利事業所得稅，核定
    稅額15,5 37,553 元，核定繳納期間為97年3 月6 日同年月
    26日，目前已提起復查申請中等情，此有民事聲請狀附卷可
    稽。則聲請人就上開7 筆欠稅及罰鍰，其中前5 筆欠稅及罰
    鍰，雖經台北高等行政法院於97年5 月8 日以96年度訴字第
    3136號判決撤銷，惟尚未確定；另後2 筆欠稅及罰鍰，目前
    尚在申請復查，亦未確定，以致本院無法確定聲請人所欠繳
    之稅額究為若干？況聲請人就其滯納上開91、93年度及94年
    營利事業所得稅部分，有部分雖已提供擔保品但並未繳清；
    有部分則係既未繳清亦未提供相當財產擔保。足見聲請人之
    聲請，顯與前揭規定不符，自不應准許。
三、爰裁定如主文。
中    華    民    國    97  年    6    月    5    日
                 民事第二庭    法  官  許麗華
以上正本係照原本作成。
如對本裁定抗告，須於裁定送達後10日內，向本院提出抗告狀，
並應繳納抗告費新臺幣1,000 元。
中    華    民    國    97   年    6    月    5    日
                              書記官  蕭佩宜


司法院資訊處製作；財團法人民間司法改革基金會備份。
